【裁判字號】    98,交聲,218
【裁判日期】    980805
【裁判案由】    聲明異議
【裁判全文】
臺灣屏東地方法院交通事件裁定        98年度交聲字第218號
原處分機關  交通部公路總局高雄區監理所屏東監理站
原處分人即
聲明異議人  甲○○
上列異議人因違反道路交通管理處罰條例案件，對於交通部公路
總局屏東監理站民國98年6 月1 日所為之處分（屏監違字第裁
82-B00000000號），聲明異議，本院裁定如下：
    主  文
異議駁回。
    理  由
一、原處分機關以異議人於民國98年2 月19日14時50分許，騎乘
    車牌號碼OMZ-887 號重機車，行經高雄市○○路與區東路口
    有闖紅燈之違規行為，經高雄市政府警察局交通警察大隊第
    四中隊楠梓分隊警員攔停製單舉發，並通知應於98年3 月6
    日到案，異議人逾應到案日期前未依限到案，爰依道路交通
    管理處罰條例第53條第1 項暨違反道路交通管理事件統一裁
    罰基準表53條第1 項規定裁處異議人罰鍰新臺幣（下同）
    4,500元，並依同條例第63條第1 項記違規點數3 點。
二、異議意旨略以：異議人並無上開法條規定之違規事實，原舉
    發未經詳細審認，逕行舉發認定異議，人駕車行經有燈光號
    誌管制之交岔路口闖紅燈，舉發員警依個人主觀任意推定違
    規事實，顯有違誤云云。
三、按汽車駕駛人，行經有燈光號誌管制之交岔路口闖紅燈者，
    處1,800 元以上5,400 元以下罰鍰，道路交通管理處罰條例
    第53條定有明文。又汽車駕駛人駕駛汽車違反道路交通管理
    處罰條例第53條規定者，除應依該條所規定之罰鍰處罰外，
    並予記違規點數3 點，道路交通管理處罰條例第63條第1 項
    第3 款亦有明定。
四、經查，異議人於98年2 月19日14時50分許，在高雄市○○路
    與區東路口，因騎乘機車行經有燈光號誌管制之交岔路口闖
    紅燈之違規事實，經高雄市政府警察局交通警察大隊第四中
    隊楠梓分隊警員乙○○攔停製單舉發，並為異議人當場簽收
    等情，業據證人乙○○於本院結證明確，並有高雄市政府警
    察局高市警交字第B00000000 號舉發違反道路交通管理事件
    通知單1 紙在卷可稽。據異議人否認有何闖紅燈之情，並以
    前揭情詞置辯。然證人即警員乙○○於本院結證稱：當天我
    們在加昌路、區東路口取締重大違規，包括闖紅燈、機車未
    兩段式左轉，我們有兩個警員，我在前面，我當天取締一個
    違規左轉鳴笛不停的，我騎摩托車把他攔下來告發，告發完
    後我在加昌路、區東路口停紅燈，看到異議人騎機車在我同
    向右側，他起初有稍微停一下，就直行闖紅燈穿越路口，我
    就鳴警示燈，我把他攔停，當場告發，他說你怎麼在我後面
    ，他說你們交通隊怎麼在後面等語甚詳（見本院卷第22頁）
    ，又異議人亦於舉發當場對舉發通知單簽名，本院審酌闖紅
    燈此種動態交通違規行為，因具有即時、瞬間、稍縱即逝及
    不可回復性等特性，又衡情證人乙○○雖為本件舉發警員，
    惟其到庭所陳述之上開舉發經過，經查尚無違反經驗或論理
    法則之處，且遍查本件卷存證據資料，亦無任何積極證據足
    以證明證人所述虛偽，亦無可認證人陳述不可採之品性證據
    或前科證據存在，自不得僅因證人為本件開單舉發異議人之
    員警，即遽予否認其上開證述之可信性，況且證人與異議人
    間素昧平生，並無仇隙，而警員執行公務時，本身即受有行
    政懲處責任之監督，且其到庭具結作證，更係以刑事責任擔
    保其證言之真實性，從而，異議人既未就執勤警員之舉發有
    誤提出相關證據以供調查，本院亦查無任何證據足資證明其
    有捏造事實違法取締之情事，則執勤警員本其維護交通秩序
    、安全職責所為之舉發，自應受到合法、正確之推定，其證
    詞應堪採信。是以，異議人上開抗辯，顯屬卸責之詞，尚無
    足採。
五、綜上所述，異議人有前開騎乘機車行經有燈光號誌管制之交
    岔路口闖紅燈之交通違規情事，堪以認定。從而，原處分機
    關援引上開道路交通管理處罰條例第53條第1 項、第63條規
    定，對異議人裁處罰鍰4,500 元，並記違規點數3 點，並無
    違誤，本件異議無理由，應予駁回。
據上論斷，應依道路交通案件處理辦法第19條，裁定如主文
中    華    民    國    98    年    8     月   5   日
                    交通法庭    法  官  吳永宋
以上正本證明與原本無異。
如不服本裁定應於收受送達後5 日內向本院提出抗告書狀敘述抗
告之理由抗告於台灣高等法院高雄分院。
中    華    民    國    98    年    8     月   5    日
                                書記官  史安琪


司法院資訊處製作；財團法人民間司法改革基金會備份。
